---
title: "CAR"
output: html_document
date: "2023-03-07"
---

```{r}
library(tidyverse)
library(dplyr)
library(ggplot2)
library(MASS)
library(entropy)
library(Rcpp)
library(RcppArmadillo)
library(ggpubr)
library(gridExtra)

library(cowplot)
options(dplyr.summarise.inform = FALSE)
```

```{r}

g <- function(d,limit){
  return(-(1/(1+exp(-2*d))-0.5)*2*limit )
}


all_fun <- function(d,p,limit){
  if (d > 0) {
    return(p - 0.2)
  }
  if(d < 0){
    return(p + 0.2)
  }
  if (d == 0) {
    return(p)
  }
}



all_fun1 <- function(d,p,limit){
  if (d > 0) {
    return(p + g(d,limit))
  }
  if(d < 0){
    return(p + g(d,limit))
  }
  if (d == 0) {
    return(p)
  }
}



res <- function(n,p){
  d <- 1
  value <- rep(0,n)
  for (i in 1:n){
    all <- all_fun1(d-0.29,p,0.21)
    seed <- runif(1)
    if (seed < all) {
      d = d + 1 - p
    }
    else{
      d = d - p
    }
    d <- round(d,3)
    value[i] <- d
  }
  return(data.frame(value))
  
  #return(d)
}


value <- rep(0,1000)
for (i in 1:5000) {
  value[i] <- res(500,0.7)
}

res(500000,0.79) %>% mutate(g = g(value-0.29,0.21)) %>% colMeans()

res(500000,0.78) %>% mutate(x1 = case_when(value-0.28  > 0 ~0.58,
                                          value-0.28  == 0 ~0.78,
                                          value-0.28  < 0 ~0.98)) %>% colMeans()


ggplot(data = data.frame(value))+
  geom_histogram(aes(x = value), bins = 40, binwidth = 0.1)




```

```{r}
prob <- prob/sum(prob)
prob <- rep(1/16,16)



get_continuous_data <- function(size,groups,ratio){
  covariate_data <- data.frame(rnorm(size,mean = 100,sd = 10))
  treat <- matrix(0,nrow = size,ncol = groups)
  treat[1,] <- t(rmultinom(n=1,size=1,ratio))
  treat <- data.frame(treat)
  colnames(treat) <- rep('T',groups)
  colnames(covariate_data) <- c('X')
  data <- cbind(covariate_data,treat)
  return(as.matrix(data))              
}


new_ratio <- function(imb,allocation){
  return(allocation[rank(-imb)])
}



allo_fun <- function(imb,ratio){
  groups <- length(ratio)
  limit <- min(ratio,1-ratio)/(groups-1)
  for (i in 1:groups) {
    for (j in (i+1):groups) {
      ratio[i] = ratio[i] + g(imb[i]-imb[j],limit)
      ratio[j] = ratio[j] - g(imb[i]-imb[j],limit)
      print(ratio)
    }
  }
  return(ratio)
}
```

```{r}
CAR <- function(groups,ratio,allocation,size,covarites){

  data <- get_continuous_data(size,groups,ratio)
  #print(data)
  
  i <- 2
  while(i<size+1){
    
    Imb <- rep(0,groups)
    
    for (j in 1:groups) {
      
      data[i,(covarites+1):(covarites+groups)] <- rep(0,groups)
      data[i,(covarites+j)] <- 1
      
      # #Overall Imbanlance
      # Imb_all <- wo*sum((colSums(data[1:i,])[(covarites+1):(covarites+groups)]-ratio*i)^2)
      
      
      # #Margin Imbanlance
      # Imb_mar_list <- rep(0,observed)
      # for (k in 1:observed) {
      #   data_mar <- data[1:i,] %>% 
      #     subset(get(paste('X',k,sep=''))==get(paste('X',k,sep=''))[i])
      #   num <- nrow(data_mar)
      #   Imb_mar_list[k] <- sum((colSums(data_mar)[(covarites+1):(covarites+groups)]-ratio*num)^2)
      # }
      # Imb_mar <- sum(Imb_mar_list*wm)
      # 
      # #Stratum Imbanlance
      # data_stra <- data[1:i,][apply((data[(1:i),(1:observed)]==c(t(data[i,1:observed]))),FUN = all,MARGIN = 1),]
      # Imb_stra <- ws*sum((colSums(data_stra)[(covarites+1):(covarites+groups)]-ratio*nrow(data_stra))^2)
      
      
      Imb1 <- t(data[1:i,covarites]) %*% data[1:i,(covarites+1):(covarites+groups)]
      Imb2 <- t(data[1:i,covarites]) %*% t(matrix(rep(ratio,i),groups,i)) 

      #Sum
      #print((Imb1-Imb2))
      Imb[j] <- sum((Imb1 - Imb2)^2)
    }
  
  
  # new_ratio <- allocation[rank(-Imb)]

  new_ratio <- rcpp_sym_ratio(Imb,ratio)
  data[i,(covarites+1):(covarites+groups)] <- t(rmultinom(n=1,size=1,new_ratio))
  i <- i + 1

    
  }
  
  return(data)
  
}


loop <- function(times,groups,ratio,allocation,size,covarites){
  i <- 1
  D <- rep(0,times)
  while (i < times+1){
  res <- CAR(groups,ratio,allocation,size,covarites)
  D[i] <- t(res[,1])**1 %*% (res[,2] - ratio[1])
  i <- i + 1
  }
  
  return(c(mean(D),var(D)))
}




CAR(3,c(0.6,0.1,0.3),c(0.1,0.8),50,1)
loop(1000,3,c(0.2,0.3,0.5),c(0.1,0.8),100,1)
```

```{r}
loop <- function(times,size,groups,ratio,covarites,observed,allocation){
  i <- 0
  D_overall <- numeric(times)
  D_margin1 <- numeric(times)
  D_margin2 <- numeric(times)
  D_margin3 <- numeric(times)
  D_margin4 <- numeric(times)
  D_stratum1 <- numeric(times)
  D_stratum2 <- numeric(times)
  D_stratum3 <- numeric(times)
  D_stratum4 <- numeric(times)
  while (i < times) {
    
    # Sigma <- matrix(c(1,0,0.2,0,1,0.2,0.2,0.2,1),3,3)
    # t <- data.frame(mvrnorm(n=size,rep(0,3),Sigma))
    # data <- t %>% mutate(X1 = ifelse(X1>0,1,0),
    #                      X2 = ifelse(X2>0,1,0),
    #                      X3 = ifelse(X3>0,1,0))
    
    data <- get_data(size = size,prob)
    
    
    #data <- data.frame(cbind(X1 = rbinom(size,1,0.5),X2 = rbinom(size,1,0.5)))
    result <-  CAR(data = data,groups = groups,ratio = ratio,allocation = allocation, covarites = covarites,observed = observed,size = size)
    
    
    
    D_overall[i] <- colSums(result)[covarites+1]-ratio[1]*size
    D_margin1[i] <- colSums(result[result$X3==0,])[covarites+1]-ratio[1]*nrow(result[result$X3==0,])
    D_margin2[i] <- colSums(result[result$X3==1,])[covarites+1]-ratio[1]*nrow(result[result$X3==1,])
    D_margin3[i] <- colSums(result[result$X4==0,])[covarites+1]-ratio[1]*nrow(result[result$X4==0,])
    D_margin4[i] <- colSums(result[result$X4==1,])[covarites+1]-ratio[1]*nrow(result[result$X4==1,])
    
    
    D_stratum1[i] <- colSums(result[result$X3==0&result$X4==0,])[covarites+1]-ratio[1]*nrow(result[result$X3==0&result$X4==0,])
    D_stratum2[i] <-colSums(result[result$X3==0&result$X4==1,])[covarites+1]-ratio[1]*nrow(result[result$X3==0&result$X4==1,])
    D_stratum3[i] <- colSums(result[result$X3==1&result$X4==0,])[covarites+1]-ratio[1]*nrow(result[result$X3==1&result$X4==0,])
    D_stratum4[i] <- colSums(result[result$X3==1&result$X4==1,])[covarites+1]-ratio[1]*nrow(result[result$X3==1&result$X4==1,])
    i <- i+1  
    
  }
  
    cat('Dn:',mean(D_overall),var(D_overall),'\n')
    cat('Dn(3;0):',mean(D_margin1),var(D_margin1),'\n')
    cat('Dn(3;1):',mean(D_margin2),var(D_margin2),'\n')
    cat('Dn(4;0):',mean(D_margin3),var(D_margin3),'\n')
    cat('Dn(4;1):',mean(D_margin4),var(D_margin4),'\n')
    cat('Dn(0,0):',mean(D_stratum1),var(D_stratum1),'\n')
    cat('Dn(0,1):',mean(D_stratum2),var(D_stratum2),'\n')
    cat('Dn(1,0):',mean(D_stratum3),var(D_stratum3),'\n')
    cat('Dn(1,1):',mean(D_stratum4),var(D_stratum4),'\n')
  
}


```

+---------------------------+------------------------+------------------------+
| Target：(0.1,0.2,0.3,0.4) | Result                 |                        |
+===========================+========================+========================+
| (0.05,0.15,0.35,0.45)     | 正常                   | 对称大于目标值         |
|                           |                        |                        |
|                           |                        | 控制了四个值           |
+---------------------------+------------------------+------------------------+
| (0.02,0.03,0.45,0.5)      | 正常                   | 中间值也大于边界目标值 |
|                           |                        |                        |
|                           |                        | 控制了四个值？         |
+---------------------------+------------------------+------------------------+
| (0.05,0.15,0.25,0.55)     | 正常                   | 一个中间值小于目标值   |
|                           |                        |                        |
|                           |                        | 控制了三个值           |
+---------------------------+------------------------+------------------------+
| (0.05,0.21,0.31,0.43)     | 正常                   | 上一行的对称情况       |
|                           |                        |                        |
|                           |                        | 控制了三个值           |
+---------------------------+------------------------+------------------------+
| (0.15,0.15,0.35,0.35)     | 中间比例正常，两端不够 | 两端均不够             |
|                           |                        |                        |
|                           | 170 206 304 320        | 控制了两个值           |
+---------------------------+------------------------+------------------------+
| (0.08,0.18,0.36,0.38)     | 116 217 315 352        | 最右侧不够             |
|                           |                        |                        |
|                           |                        | 控制了三个值           |
+---------------------------+------------------------+------------------------+
| (0.05,0.3,0.2,0.45)       | 124 224 278 374        | 中间值相反             |
|                           |                        |                        |
|                           | 有一定影响             | 控制了两个值           |
+---------------------------+------------------------+------------------------+
| (0.05,0.25,0.25,0.45)     | 正常但有一点影响       | 中间值均不够           |
|                           |                        |                        |
|                           | 107 206 296 391        | 控制了两个值           |
+---------------------------+------------------------+------------------------+

4 groups: 控制两个端点和中间任意一个点就行

+----------------------+----------------+--------------+
| Target:(0.2,0.3,0.5) | Result         | Col3         |
+======================+================+==============+
| (0.1,0.3,0.6)        | 完美结果       | 控制三个值？ |
|                      |                |              |
|                      | 200 300 500    |              |
+----------------------+----------------+--------------+
| (0.1,0.25,0.65)      | 完美结果       | 控制两个值   |
|                      |                |              |
|                      | 200 299 501    |              |
+----------------------+----------------+--------------+
| (0.1,0.35,0.55)      | 完美结果       | 上一行的对称 |
|                      |                |              |
|                      | 201 300 499    |              |
+----------------------+----------------+--------------+
| (0.25,0.3,0.45)      | 近似按分配比例 | 两端点不够   |
|                      |                |              |
|                      | 268 274 458    |              |
+----------------------+----------------+--------------+
| (0.15,0.4,0.45)      | 219 317 464    | 右端点不够   |
+----------------------+----------------+--------------+

3 groups: 控制左右两个端点就行

| n   | Mean(Dn) | Var(Dn)             | Col3 |
|-----|----------|---------------------|------|
| 50  | 0.035    | 2.937 *3.973*       |      |
| 100 | 0.032    | 3.479 3.459 *4.273* |      |
| 150 | -0.030   | 3.815 *4.760*       |      |
| 200 | -0.010   | 3.951 *4.962*       |      |
| 250 | 0.010    | 4.168 *4.861*       |      |

| n   | Mean(Dn(1;1)) | Var(Dn(1;1))         |
|-----|---------------|----------------------|
| 50  | 0.031         | 2.796 *4.538*        |
| 100 | 0.029         | 3.948 4.039 *6.204*  |
| 150 | -0.015        | 4.770 *7.127*        |
| 200 | -0.007        | 5.413，5.250 *7.882* |
| 250 | 0.002         | 5.770 *9.220*        |

```{r}
data = data.frame(rcpp_get_covariate_data(100,prob))
data
data %>% group_by(X1,X2) %>% count()
data %>% group_by(X1,X2) %>% summarise(p=n()/1000000,p31=sum(X3)/n(),p30=(n()-sum(X3))/n(),var=p*p31*p30) %>% colSums()

mi.empirical(mat[,3:4])


colSums(data)

entropy.empirical(c(4979,5021))- mi.empirical(mat[,3:4])


data %>% mutate(X34=(1-X3)*(1-X4)) %>% group_by(X1,X2) %>% summarise(p=n()/100000,p1=sum(X34)/n(),var=p*p1*(1-p1)) %>% colSums()



prob[1,1]
```

0000 0001 0010 0011

0100 0101

```{r}
sourceCpp('CAR_cpp.cpp')


rcpp_loop(1000,500,4,2,3,1,prob,c(0.2,0.3,0.5),c(0.02,0.2,0.78),wo = 0.2,wm = c(0.25,0.25),ws = 0.3,real_data)


rcpp_loop(1000,500,4,2,3,2,prob2,c(0.2,0.3,0.5),c(0.02,0.2,0.78),wo = 0.2,wm = c(0.25,0.25),ws = 0.3,real_data)


rcpp_loop(1000,500,4,2,3,1,prob2,c(0.2,0.3,0.5),c(0.02,0.2,0.78),wo = 0,wm = c(0.5,0.5),ws = 0,real_data)


rcpp_loop(1000,500,4,2,3,2,prob2,c(0.2,0.3,0.5),c(0.02,0.2,0.78),wo = 0,wm = c(0.5,0.5),ws = 0,real_data)


prob <- matrix(rep(1/16,16),4,4)


#计算marigin (1;1)
((data.frame(prob3) %>% 
  mutate(con_p = (X3+X4)*4) %>% 
  mutate(p = con_p*(1-con_p)) %>% 
  colSums())['p']*0.25*0.16)**0.5



#计算stratum((0,0);0)
sqrt((0.25* (prob3[1,1]+prob3[1,2])*4 * (1-(prob3[1,1]+prob3[1,2])*4 ) )*0.16)




rcpp_loop(1000,400,4,2,4,1,prob,c(0.2,0.25,0.25,0.3),c(0.23,0.25,0.25,0.27),wo = 0,wm = c(0.5,0.5),ws = 0,real_data)
```

```{r}
(0.2*0.8*0.25)**0.5
```

```{r}





var_mar <- rep(0,7)
var_str <- rep(0,7)
en_mar <- rep(0,7)
en_str <- rep(0,7)

for (i in 1:7){
  change <- seq(0,0.18,0.03)
  prob <- matrix(1/16,4,4) + diag(change[i]*(4/3),4,4) - matrix(change[i]/3,4,4)
  en_mar[i] <- con_entropy_mar(prob)*0.16
  en_str[i] <- con_entropy_str(prob)*0.16
  
  # for (j in 1:3){
  #res <- rcpp_loop(5000,200,4,2,3,1,prob,c(1/3,1/3,1/3),c(0.1,0.2,0.7),wo = 0.3,wm = c(0.1,0.1),ws = 0.5)
  var_mar[i] = sv_mar(prob)
  var_str[i] = sv_str(prob)
  #   for (k in 1:2){
  #     var[i,2*(j-1)+k] = res[1,k]
  #   }
  # }
}






sv_mar <- function(prob){
  return((data.frame(prob) %>% 
  mutate(p0 = (X1+X2)*4,p1 = (X3+X4)*4) %>% 
  mutate(p = (p0*(1-p0)+p1*(1-p1))/4) %>% 
  colSums())['p']*0.16)
}


sv_str <- function(prob){
  return((data.frame(prob) %>% 
  mutate(p1 = X1*4,p2 = X2*4,p3 = X3*4,p4 = X4*4) %>% 
  mutate(p = (p1*(1-p1)+p2*(1-p2)+p3*(1-p3)+p4*(1-p4))/4) %>% 
  colSums())['p']*0.16)
}



color = c('sum of variance'='red','conditional entropy'='blue')
shape = c('sum of variance'= 1,'conditional entropy'= 2)

p1 <- ggplot() +
  scale_color_manual(values = color) +
  scale_shape_manual(values = shape)+
  geom_line(aes(
    x = seq(0,0.18,0.03),
    y = en_str,
    color = names(color)[2],
  ),linetype = 'dashed') +
  geom_point(aes(
    x = seq(0,0.18,0.03),
    y = en_str,
    color = names(color)[2],shape = names(shape)[2]
  ),size = 2) +
  geom_line(aes(
    x = seq(0,0.18,0.03),
    y = var_str,
    color = names(color)[1]
  ),linetype = 'dashed') +
  geom_point(aes(
    x = seq(0,0.18,0.03),
    y = var_str,
    color = names(color)[1],shape = names(shape)[1]
),size =2) +
  labs(x = expression(symbol(D)),
y = 'Variance or Entropy' ,
title = expression(paste('Strata of ',U[1],' and ',U[2])),
color = NULL,shape=NULL) +
  scale_x_continuous(breaks = seq(0,0.18,0.03)) +
  scale_y_continuous(breaks = seq(0,0.24,0.04),limits=c(0,0.24)) +
  theme_bw() +
  theme(plot.title = element_text(hjust = 0.5),
        panel.grid = element_blank(),
        axis.title.y = element_text(size = 8),
        plot.margin=unit(c(0, 0, 0, 0),'cm'))


p1





p2 <- ggplot() +
  scale_color_manual(values = color) +
  scale_shape_manual(values = shape)+
  geom_line(aes(
    x = seq(0,0.18,0.03),
    y = en_mar,
    color = names(color)[2],
  ),linetype = 'dashed') +
  geom_point(aes(
    x = seq(0,0.18,0.03),
    y = en_mar,
    color = names(color)[2],shape = names(shape)[2]
  ),size = 2) +
  geom_line(aes(
    x = seq(0,0.18,0.03),
    y = var_mar,
    color = names(color)[1]
  ),linetype = 'dashed') +
  geom_point(aes(
    x = seq(0,0.18,0.03),
    y = var_mar,
    color = names(color)[1],shape = names(shape)[1]
),size =2) +
  labs(x = expression(symbol(D)),
y = 'Variance or Entropy' ,
title = expression(paste('Margins of ',U[1])),
color = NULL,shape=NULL) +
  scale_x_continuous(breaks = seq(0,0.18,0.03)) +
  scale_y_continuous(breaks = seq(0,0.24,0.04),limits=c(0,0.24)) +
  theme_bw() +
  theme(plot.title = element_text(hjust = 0.5),
        panel.grid = element_blank(),
        axis.title.y = element_text(size = 8),
        plot.margin=unit(c(0, 0, 0, 0),'cm'))


p2


ggsave('str.pdf',ggplot()+
  scale_color_manual(values = color)+
  geom_line(aes(x=seq(0,3/16,3/80),y=en_str*2/9,color = names(color)[2]))+
  geom_point(aes(x=seq(0,3/16,3/80),y=en_str*2/9,color = names(color)[2]))+
  geom_line(aes(x=seq(0,3/16,3/80),y=var[,1],color = names(color)[1]))+
  geom_point(aes(x=seq(0,3/16,3/80),y=var[,1],color = names(color)[1]))+
  labs(x=expression(symbol(D)),y=NULL,color=NULL)+
  scale_x_continuous(breaks = seq(0,3/16,3/80))+
  theme_bw()+
  theme(legend.position = c(0.85,0.85),
        panel.grid=element_blank()),width = 10, height = 6)

ggplot()+
  scale_color_manual(values = color)+
  geom_line(aes(x=seq(0,3/16,3/80),y=en_mar,color = names(color)[2]))+
  geom_point(aes(x=seq(0,3/16,3/80),y=en_mar,color = names(color)[2]))+
  geom_line(aes(x=seq(0,3/16,3/80),y=var[,2],color = names(color)[1]))+
  geom_point(aes(x=seq(0,3/16,3/80),y=var[,2],color = names(color)[1]))+
  labs(x=expression(symbol(D)),y=NULL,color=NULL)+
  scale_x_continuous(breaks = seq(0,3/16,3/80))+
  theme_bw()+
  theme(legend.position = c(0.85,0.85),
        panel.grid=element_blank())

con_entropy_str <- function(prob){
  return(entropy.empirical(rowSums(matrix(prob,4,4)))-mi.empirical(matrix(prob,4,4)))
  
}

con_entropy_mar <- function(prob){
  mar <- cbind(colSums(matrix(prob,4,4)[1:2,]),colSums(matrix(prob,4,4)[3:4,]))
  return(entropy.empirical(colSums(mar))-mi.empirical(mar))
  
}

p1



ggarrange(p1,p2,common.legend = TRUE, legend = 'bottom')

ggsave(filename = 'P1.pdf', path = 'D:\\xingj\\Documents\\CAR\\pic', height = 4, width = 6.5)
```

```{r}
cov_data <- read.csv("D:\\xingj\\Documents\\CAR\\Data\\ascii-crf-data-files_nida-cto-0001\\DEMOG.csv")

real_data <- as.matrix(cov_data %>% 
  dplyr::select(c('SUBJID','SITEID','GENDER','MAJRRACE','MARITAL','EMPLOY3Y','EDUCYRS')) %>% 
  na.omit %>% 
  group_by(SUBJID) %>% 
  slice_head(n=1) %>% 
  mutate(MARITAL = case_when(MARITAL>=6~2,MARITAL>=3~1,MARITAL>=0~0),
         EDUCYRS = case_when(EDUCYRS>=13~2,EDUCYRS==12~1,EDUCYRS>=0~0),
         EMPLOY3Y = case_when(EMPLOY3Y==1~0,EMPLOY3Y %in% c(2,3,7)~1,EMPLOY3Y %in% c(4,5)~2,EMPLOY3Y %in% c(6,8,9)~3),
         MAJRRACE = case_when(MAJRRACE>=6~4,MAJRRACE==5~3,MAJRRACE==4~2,MAJRRACE==3~1,MAJRRACE>=0~0)))[,2:7]



real_data

data.frame(real_data) %>% group_by(SITEID,GENDER) %>% mutate(x = n()) %>%  count(EMPLOY3Y,EDUCYRS)


cal_entropy <- function(data,x1,x2){
  mi <- mi.empirical(as.matrix(data.frame(data) %>% group_by_(x1,x2) %>% summarise(p00 = sum(EMPLOY3Y == 0&EDUCYRS == 0)/n(),
            p01 = sum(EMPLOY3Y == 0&EDUCYRS == 1),
            p02 = sum(EMPLOY3Y == 0&EDUCYRS == 2),
            p03 = sum(EMPLOY3Y == 0&EDUCYRS == 3),
            p10 = sum(EMPLOY3Y == 1&EDUCYRS == 0),
            p11 = sum(EMPLOY3Y == 1&EDUCYRS == 1),
            p12 = sum(EMPLOY3Y == 1&EDUCYRS == 2),
            p13 = sum(EMPLOY3Y == 1&EDUCYRS == 3),
            p20 = sum(EMPLOY3Y == 2&EDUCYRS == 0),
            p21 = sum(EMPLOY3Y == 2&EDUCYRS == 1),
            p22 = sum(EMPLOY3Y == 2&EDUCYRS == 2),
            p23 = sum(EMPLOY3Y == 2&EDUCYRS == 3),))[,3:14])
  
  x <- entropy.empirical(as.matrix(data.frame(data) %>% group_by_(x1,x2) %>% count())[,3])
  
  u <- entropy.empirical(as.matrix(data.frame(data) %>% group_by(EDUCYRS) %>% count())[,2])
  
  sv <- ((data.frame(real_data) %>% group_by_(x1,x2) %>% 
  summarise(p00 = sum(EMPLOY3Y == 0&EDUCYRS == 0)/n(),
            p01 = sum(EMPLOY3Y == 0&EDUCYRS == 1)/n(),
            p02 = sum(EMPLOY3Y == 0&EDUCYRS == 2)/n(),
            p03 = sum(EMPLOY3Y == 0&EDUCYRS == 3)/n(),
            p10 = sum(EMPLOY3Y == 1&EDUCYRS == 0)/n(),
            p11 = sum(EMPLOY3Y == 1&EDUCYRS == 1)/n(),
            p12 = sum(EMPLOY3Y == 1&EDUCYRS == 2)/n(),
            p13 = sum(EMPLOY3Y == 1&EDUCYRS == 3)/n(),
            p20 = sum(EMPLOY3Y == 2&EDUCYRS == 0)/n(),
            p21 = sum(EMPLOY3Y == 2&EDUCYRS == 1)/n(),
            p22 = sum(EMPLOY3Y == 2&EDUCYRS == 2)/n(),
            p23 = sum(EMPLOY3Y == 2&EDUCYRS == 3)/n(),
            p = n()/281) %>% 
  mutate(res = p*(p00*(1-p00)+p01*(1-p01)+p02*(1-p02)+p03*(1-p03)+
                  p10*(1-p10)+p11*(1-p11)+p12*(1-p12)+p13*(1-p13)+
                  p20*(1-p20)+p21*(1-p21)+p22*(1-p22)+p23*(1-p23))) %>% 
  colSums())['res'])[[1]]
  
  con_ent <- u - mi
  
  return(list(x=x,con_ent=con_ent,sv=sv))
}


cal_entropy(real_data,'MAJRRACE','MARITAL')



data <- data.frame(t( matrix(c(1.643,1.044,0.635,1.701,1.041,0.630,2.091,1.045,0.631,1.314,1.041,0.632,1.701,1.037,0.629,1.755,1.022,0.618),3,6 )))



data

data





ggplot(data)+
  geom_point(aes(x = c(1,2,3,4,5,6) ,y = X1 ) )+
  geom_point(aes(x = c(1,2,3,4,5,6) ,y = X2 ) )+
  geom_point(aes(x = c(1,2,3,4,5,6) ,y = X3 ) )
```

43 strata 0.003

H(u)=0.7436098

H(w)=4.4075

2 observed 2 unobserved 3 groups

```{r}
data <- data.frame(cbind(rbinom(1000,1,0.5),rbinom(1000,1,0.5),rnorm(1000,0,0.5),rnorm(1000,0,0.5),rnorm(1000,0,0.5),rnorm(1000,0,0.5))) %>% mutate(X7 = if_else(X1+X3>1,1,0),
                         X8 = if_else(X2+X4>1,1,0),
                         X9 = if_else(X1+X2+X5>2,1,0),
                         X10 = if_else(X1+X2+X6>1,1,0),
                         X11 = rnorm(1000,0,0.5),
                         X12 =if_else(X7+X8+X9+X10+X11>3,1,0)  )%>% dplyr::select(c(X7,X8,X9,X10,X12))


(data %>% group_by(X7,X8,X9,X10) %>% summarise(con_p = sum(X12==1)/n(),p=n()/1000 ) %>% mutate(res = p*con_p*(1-con_p)) %>% colSums())['res']

(data %>% group_by(X7,X8) %>% summarise(con_p = sum(X12==1)/n(),p=n()/1000 ) %>% mutate(res = p*con_p*(1-con_p)) %>% colSums())['res']

(data %>% group_by(X9,X10) %>% summarise(con_p = sum(X12==1)/n(),p=n()/1000 ) %>% mutate(res = p*con_p*(1-con_p)) %>% colSums())['res']



entropy.empirical(as.matrix(data.frame(data) %>% group_by(X7,X8) %>% count())[,3])


entropy.empirical(as.matrix(data.frame(data) %>% group_by(X9,X10) %>% count())[,3])



mi.empirical(as.matrix(data %>% group_by(X7,X8) %>% summarise(a = sum(X12==1),b = sum(X12==0) ))[,3:4 ])

mi.empirical(as.matrix(data %>% group_by(X9,X10) %>% summarise(a = sum(X12==1),b = sum(X12==0) ))[,3:4 ])
data %>% group_by(X7,X8) %>% summarise(a = sum(X12==1,X10==1),b = sum(X12==0) )


test_entropy <- function(n,loop){
  
    sum1 <- 0
    sum2 <- 0
  
    for (i in 1:loop) {
      
    
    data <- data.frame(cbind(rbinom(n,1,0.5),
                             rbinom(n,1,0.5),
                             rbinom(n,1,0.5),
                             rbinom(n,1,0.5),
                             rnorm(n,0,0.5),
                             rnorm(n,0,0.5),
                             rnorm(n,0,0.5),
                             rnorm(n,0,0.5),
                             rnorm(n,0,0.5),
                             rnorm(n,0,0.5),
                             rnorm(n,0,0.5),
                             rnorm(n,0,0.5))) %>% 
      mutate(A1 = if_else(X1+X5>1,1,0),
             A2 = if_else(X2+X6>1,1,0),
             A3 = if_else(X3+X7>1,1,0),
             A4 = if_else(X4+X8>1,1,0),
             A5 = if_else(0.5*X1+X2+X9>2,1,0),
             A6 = if_else(X1+1.2*X2+X3+X10>2,1,0),
             A7 = if_else(0.5*X2+X4+X11>2,1,0),
             A8 = if_else(X1+0.8*X3+X4+X12>2,1,0),
             X13 = rnorm(n,0,0.5),
             X14 = rnorm(n,0,0.5),
             U1 =if_else(A1+A3+A5+A6+X13>2,1,0),
             U2 =if_else(A5+A6+A7+A8+X14>5,1,0))%>% 
      dplyr::select(c(A1,A2,A3,A4,A5,A6,A7,A8,U1,U2))
  
  
   mi1 <- mi.empirical(as.matrix(data %>% group_by(A1,A2,A3,A4) %>% dplyr::summarise(a = sum(U1==1,U2==1),
            b = sum(U1==0,U2==1),
            c = sum(U1==1,U2==0),
            d = sum(U1==0,U2==0),))[,5:8])
   
   mi2 <- mi.empirical(as.matrix(data %>% group_by(A5,A6,A7,A8) %>% dplyr::summarise(a = sum(U1==1,U2==1),
            b = sum(U1==0,U2==1),
            c = sum(U1==1,U2==0),
            d = sum(U1==0,U2==0),))[,5:8])
  
  sum1 <- sum1 + mi1
  sum2 <- sum2 + mi2
  
    }
  
  return(c(sum1/loop,sum2/loop))
}

test_entropy(500,100)
```

10 observed 2 unobserved 4 groups

10个变量与unobserved建立不同的联系 加正态噪声，通过方差控制相关程度

多变量进行变量选择

```{r}
get_10_data <- function(n,sigma1,sigma2){
  data <- data.frame(cbind(rbinom(n,1,0.5),
                           rbinom(n,1,0.5),
                           rbinom(n,1,0.5),
                           rbinom(n,1,0.5),
                           rbinom(n,1,0.5),
                           rbinom(n,1,0.5),
                           rbinom(n,1,0.5),
                           rbinom(n,1,0.5),
                           rbinom(n,1,0.5),
                           rbinom(n,1,0.5),
                           rnorm(n,0,sigma1^2),
                           rnorm(n,0,sigma2^2))) %>% 
  mutate(U1 =if_else(X1+X2+X3+X4+X5+X6+X7+X8+X9+X10+X11>6,1,0),
         U2 =if_else(X1+X2+X3+X12>2,1,0))%>% 
  dplyr::select(c(X1,X2,X3,X4,X5,X6,X7,X8,X9,X10,U1,U2))
  return(data)
}


cal_mar_sd <- function(n,sigma1,sigma2,rho){
  data <- get_10_data(n,sigma1,sigma2)
  res <-   ((data %>% 
    group_by(X1,X2,X3,X4,X5,X6,X7,X8,X9,X10) %>% 
    summarise(r0 = sum(U1 == 0)/n(),
              r1 = sum(U1 == 1)/n(),
              p = n()/n) %>% 
    mutate(sd0 = p*r0*(1-r0),
           sd1= p*r1*(1-r1)) %>% 
    colSums())['sd0'][[1]])*rho*(1-rho)
  return(res**0.5)
}

cal_mar_sd(1000000,1,1,0.3)



nrow(rcpp_subset(as.matrix(get_10_data(10000,1,1)),10,0))


get_10_data(100000,1,1) %>% 
    group_by(X1,X2,X3,X4,X5,X6,X7,X8,X9,X10) %>% 
    summarise(r0 = sum(U1 == 0)/n(),
              r1 = sum(U1 == 1)/n(),
                p = n()/100000) %>% 
    mutate(sd0 = p*r0*(1-r0),
           sd1= p*r1*(1-r1))





mcar_10_g1 <- matrix(0,7,2)
mcar_10_g2 <- matrix(0,7,2)
ps_10_g1 <- matrix(0,7,2)
ps_10_g2 <- matrix(0,7,2)

for (i in 1:7) {
  sigma_seq <- seq(1,4,0.5)
  
  mcar_res_1 <- rcpp_loop(2000,500,12,10,3,1,prob3,c(0.2,0.3,0.5),c(0.02,0.2,0.78),wo = 0.2,wm = rep(0.05,10),ws = 0.3,as.matrix(get_10_data(500,sigma_seq[i],1)))
  
  mcar_10_g1[i,1] = mcar_res_1[1,1]
  mcar_10_g1[i,2] = mcar_res_1[1,2]
  
  mcar_res_2 <- rcpp_loop(2000,500,12,10,3,2,prob3,c(0.2,0.3,0.5),c(0.02,0.2,0.78),wo = 0.2,wm = rep(0.05,10),ws = 0.3,as.matrix(get_10_data(500,sigma_seq[i],1)))
  
  mcar_10_g2[i,1] = mcar_res_2[1,1]
  mcar_10_g2[i,2] = mcar_res_2[1,2]
  
  ps_res_1 <- rcpp_loop(2000,500,12,10,3,1,prob3,c(0.2,0.3,0.5),c(0.02,0.2,0.78),wo = 0,wm = rep(0.1,10),ws = 0,as.matrix(get_10_data(500,sigma_seq[i],1)))
  
  ps_10_g1[i,1] = ps_res_1[1,1]
  ps_10_g1[i,2] = ps_res_1[1,2]
  
  ps_res_2 <- rcpp_loop(2000,500,12,10,3,2,prob3,c(0.2,0.3,0.5),c(0.02,0.2,0.78),wo = 0,wm = rep(0.1,10),ws = 0,as.matrix(get_10_data(500,sigma_seq[i],1)))
  
  ps_10_g2[i,1] = ps_res_2[1,1]
  ps_10_g2[i,2] = ps_res_2[1,2]
  
}


ps_10_g1[3,2] <- 0.1921645



```

```{r}
#CR AND STR-PB IN 10 COVARIATES


cal_cr <- function(sigma,rho){
  p0 <- (get_10_data(1000000,sigma,1) %>% summarise(r0 = sum(U1==0)))[[1]]/1000000
  res <- p0*rho*(1-rho)
  return(res**0.5)
}


cal_cr(3,0.3)

cal_strpb <- function(sigma,rho){
  tau <- cal_mar_sd(1000000,sigma,1,rho)**2
  res1 <- (data.frame(get_10_data(1000000,sigma,1)) %>% 
  group_by(X1,X2,X3,X4,X5,X6,X7,X8,X9,X10) %>% 
    summarise(r0 = sum(U1 == 0)/n()) %>% 
  mutate(p2 = r0^2) %>% 
  colSums())['p2']*(1/2^10)*(1- (499/(10*(2^10)) ) )*rho*(1-rho)
  res <- tau+res1
  return(res[[1]]**0.5)
}


cr_10_g1 <- rep(0,7)
cr_10_g2 <- rep(0,7)
strpb_10_g1 <- rep(0,7)
strpb_10_g2 <- rep(0,7)

for (i in 1:7) {
  sigma_seq <- seq(1,4,0.5)
  
  cr_10_g1[i] <- cal_cr(sigma_seq[i],0.2)
  cr_10_g2[i] <- cal_cr(sigma_seq[i],0.3)
  strpb_10_g1[i] <- cal_strpb(sigma_seq[i],0.2)
  strpb_10_g2[i] <- cal_strpb(sigma_seq[i],0.3)
}
```

```{r}
color = c('CR'="#2e409a",'STR-PB'="#00abf0",'PS' = "#eeb401", 'MCAR-uneq' = "#942d8d")
shape = c('CR'=1,'STR-PB'=2,'PS' = 3, 'MCAR-uneq' = 4)

p1 <- ggplot() +
  scale_color_manual(values = color,breaks = names(color)) +
  scale_shape_manual(values = shape,breaks = names(shape))+
  geom_line(aes(
    x = seq(1,4,0.5),
    y = cr_10_g1,
    color = names(color)[1],
  ),linetype = 'dashed') +
  geom_point(aes(
    x = seq(1,4,0.5),
    y = cr_10_g1,
    color = names(color)[1],shape = names(shape)[1]
  ),size = 2) +
  
  geom_line(aes(
    x = seq(1,4,0.5),
    y = strpb_10_g1,
    color = names(color)[2]
  ),linetype = 'dashed') +
  geom_point(aes(
    x = seq(1,4,0.5),
    y = strpb_10_g1,
    color = names(color)[2],shape = names(shape)[2]
),size =2) +
  
  geom_line(aes(
    x = seq(1,4,0.5),
    y = ps_10_g1[,2],
    color = names(color)[3],
  ),linetype = 'dashed') +
  geom_point(aes(
    x = seq(1,4,0.5),
    y = ps_10_g1[,2],
    color = names(color)[3],shape = names(shape)[3]
  ),size = 2) +
  
    geom_line(aes(
    x = seq(1,4,0.5),
    y = mcar_10_g1[,2],
    color = names(color)[4],
  ),linetype = 'dashed') +
  geom_point(aes(
    x = seq(1,4,0.5),
    y = mcar_10_g1[,2],
    color = names(color)[4],shape = names(shape)[4]
  ),size = 2) +
  
  labs(x = expression(symbol(sigma)[1]),
y = 'Standard Deviation' ,
title = 'Group 1',
color = NULL,shape=NULL) +
  scale_x_continuous(breaks = seq(1,4,0.5)) +
  scale_y_continuous(breaks = seq(0,0.42,0.07),limits=c(0,0.42)) +
  theme_bw() +
  theme(plot.title = element_text(hjust = 0.5),
        axis.title.y = element_text(size = 8),
        panel.grid = element_blank(),
        plot.margin=unit(c(0, 0, 0, 0),'cm'))

p1

p2 <- ggplot() +
  scale_color_manual(values = color, breaks = names(color)) +
  scale_shape_manual(values = shape, breaks = names(shape))+
  geom_line(aes(
    x = seq(1,4,0.5),
    y = cr_10_g2,
    color = names(color)[1],
  ),linetype = 'dashed') +
  geom_point(aes(
    x = seq(1,4,0.5),
    y = cr_10_g2,
    color = names(color)[1],shape = names(shape)[1]
  ),size = 2) +
  
  geom_line(aes(
    x = seq(1,4,0.5),
    y = strpb_10_g2,
    color = names(color)[2]
  ),linetype = 'dashed') +
  geom_point(aes(
    x = seq(1,4,0.5),
    y = strpb_10_g2,
    color = names(color)[2],shape = names(shape)[2]
),size =2) +
  
  geom_line(aes(
    x = seq(1,4,0.5),
    y = ps_10_g2[,2],
    color = names(color)[3],
  ),linetype = 'dashed') +
  geom_point(aes(
    x = seq(1,4,0.5),
    y = ps_10_g2[,2],
    color = names(color)[3],shape = names(shape)[3]
  ),size = 2) +
  
    geom_line(aes(
    x = seq(1,4,0.5),
    y = mcar_10_g2[,2],
    color = names(color)[4],
  ),linetype = 'dashed') +
  geom_point(aes(
    x = seq(1,4,0.5),
    y = mcar_10_g2[,2],
    color = names(color)[4],shape = names(shape)[4]
  ),size = 2) +
  
  labs(x = expression(symbol(sigma)[1]),
y = 'Standard Deviation' ,
title = 'Group 2',
color = NULL,shape=NULL) +
  scale_x_continuous(breaks = seq(1,4,0.5)) +
  scale_y_continuous(breaks = seq(0,0.42,0.07),limits=c(0,0.42)) +
  theme_bw() +
  theme(plot.title = element_text(hjust = 0.5),
        panel.grid = element_blank(),
        axis.title.y = element_text(size = 8),
        plot.margin=unit(c(0, 0, 0, 0),'cm'))

ggarrange(p1,p2,common.legend = TRUE, legend = 'bottom')

ggsave(filename = 'P2.pdf', path = 'D:\\xingj\\Documents\\CAR\\pic', height = 4, width = 6.5)
```

```{r}
#DIFFERENT COMBINATIONS






com1_mar <- rep(0,9)
com2_mar <- rep(0,9)
com3_mar <- rep(0,9)
com4_mar <- rep(0,9)
com1_str <- rep(0,9)
com2_str <- rep(0,9)
com3_str <- rep(0,9)
com4_str <- rep(0,9)

for (i in 1:9) {
  sigma_seq <- seq(0.5,2.5,0.25)
  
  com1_res <- (data.frame(get_10_data(1000000,1,sigma_seq[i])) %>%
  group_by(X1,X2,X3) %>% 
  summarise(mar0 = sum(U2==0)/n(),str00 = sum(U1==0&U2==0)/n(),p=n()/1000000) %>%
  mutate(p0 = mar0*(1-mar0)*p, p00 = str00*(1-str00)*p) %>% 
  colSums())[c('p0','p00') ]
  
  com2_res <- (data.frame(get_10_data(1000000,1,sigma_seq[i])) %>%
  group_by(X1,X2,X4) %>% 
  summarise(mar0 = sum(U2==0)/n(),str00 = sum(U1==0&U2==0)/n(),p=n()/1000000) %>%
  mutate(p0 = mar0*(1-mar0)*p, p00 = str00*(1-str00)*p) %>% 
  colSums())[c('p0','p00') ]
  
  com3_res <- (data.frame(get_10_data(1000000,1,sigma_seq[i])) %>%
  group_by(X3,X5,X6) %>% 
  summarise(mar0 = sum(U2==0)/n(),str00 = sum(U1==0&U2==0)/n(),p=n()/1000000) %>%
  mutate(p0 = mar0*(1-mar0)*p, p00 = str00*(1-str00)*p) %>% 
  colSums())[c('p0','p00') ]
  
  com4_res <- (data.frame(get_10_data(1000000,1,sigma_seq[i])) %>%
  group_by(X7,X8,X9) %>% 
  summarise(mar0 = sum(U2==0)/n(),str00 = sum(U1==0&U2==0)/n(),p=n()/1000000) %>%
  mutate(p0 = mar0*(1-mar0)*p, p00 = str00*(1-str00)*p) %>% 
  colSums())[c('p0','p00') ]
  
  com1_mar[i] = (com1_res[[1]]*0.16)**0.5
  com1_str[i] = (com1_res[[2]]*0.16)**0.5
  
  com2_mar[i] = (com2_res[[1]]*0.16)**0.5
  com2_str[i] = (com2_res[[2]]*0.16)**0.5
  
  com3_mar[i] = (com3_res[[1]]*0.16)**0.5
  com3_str[i] = (com3_res[[2]]*0.16)**0.5
  
  com4_mar[i] = (com4_res[[1]]*0.16)**0.5
  com4_str[i] = (com4_res[[2]]*0.16)**0.5
  
  
}
```

```{r}
color = c('X1,X2,X3'="#2e409a",'X1,X2,X4' = "#eeb401",'X3,X5,X6'="#00abf0",'X7,X8,X9' = "#942d8d")
shape = c('X1,X2,X3'=1,'X1,X2,X4'=2,'X3,X5,X6' = 3, 'X7,X8,X9' = 4)

p1 <- ggplot() +
  scale_color_manual(values = color,breaks = names(color)) +
  scale_shape_manual(values = shape,breaks = names(shape))+
  geom_line(aes(
    x = seq(0.5,2.5,0.25),
    y = com1_mar,
    color = names(color)[1],
  ),linetype = 'dashed') +
  geom_point(aes(
    x = seq(0.5,2.5,0.25),
    y = com1_mar,
    color = names(color)[1],shape = names(shape)[1]
  ),size = 2) +
  
  geom_line(aes(
    x = seq(0.5,2.5,0.25),
    y = com2_mar,
    color = names(color)[2]
  ),linetype = 'dashed') +
  geom_point(aes(
    x = seq(0.5,2.5,0.25),
    y = com2_mar,
    color = names(color)[2],shape = names(shape)[2]
),size =2) +
  
  geom_line(aes(
    x = seq(0.5,2.5,0.25),
    y = com3_mar,
    color = names(color)[3],
  ),linetype = 'dashed') +
  geom_point(aes(
    x = seq(0.5,2.5,0.25),
    y = com3_mar,
    color = names(color)[3],shape = names(shape)[3]
  ),size = 2) +
  
    geom_line(aes(
    x = seq(0.5,2.5,0.25),
    y = com4_mar,
    color = names(color)[4],
  ),linetype = 'dashed') +
  geom_point(aes(
    x = seq(0.5,2.5,0.25),
    y = com4_mar,
    color = names(color)[4],shape = names(shape)[4]
  ),size = 2) +
  
  labs(x = expression(symbol(sigma)[2]),
y = 'Standard Deviation' ,
title = expression(paste(r[2],' = 0' )),
color = NULL,shape=NULL) +
  scale_x_continuous(breaks = seq(0.5,2.5,0.25)) +
  scale_y_continuous(breaks = seq(0.1,0.25,0.05),limits=c(0.1,0.25)) +
  theme_bw() +
  theme(plot.title = element_text(hjust = 0.5),
        axis.title.y = element_text(size = 8),
        panel.grid = element_blank(),
        plot.margin=unit(c(0, 0, 0, 0),'cm'))




p2 <- ggplot() +
  scale_color_manual(values = color,breaks = names(color)) +
  scale_shape_manual(values = shape,breaks = names(shape))+
  geom_line(aes(
    x = seq(0.5,2.5,0.25),
    y = com1_str,
    color = names(color)[1],
  ),linetype = 'dashed') +
  geom_point(aes(
    x = seq(0.5,2.5,0.25),
    y = com1_str,
    color = names(color)[1],shape = names(shape)[1]
  ),size = 2) +
  
  geom_line(aes(
    x = seq(0.5,2.5,0.25),
    y = com2_str,
    color = names(color)[2]
  ),linetype = 'dashed') +
  geom_point(aes(
    x = seq(0.5,2.5,0.25),
    y = com2_str,
    color = names(color)[2],shape = names(shape)[2]
),size =2) +
  
  geom_line(aes(
    x = seq(0.5,2.5,0.25),
    y = com3_str,
    color = names(color)[3],
  ),linetype = 'dashed') +
  geom_point(aes(
    x = seq(0.5,2.5,0.25),
    y = com3_str,
    color = names(color)[3],shape = names(shape)[3]
  ),size = 2) +
  
    geom_line(aes(
    x = seq(0.5,2.5,0.25),
    y = com4_str,
    color = names(color)[4],
  ),linetype = 'dashed') +
  geom_point(aes(
    x = seq(0.5,2.5,0.25),
    y = com4_str,
    color = names(color)[4],shape = names(shape)[4]
  ),size = 2) +
  
  labs(x = expression(symbol(sigma)[2]),
y = 'Standard Deviation' ,
title = 'r = (0,0)',
color = NULL,shape=NULL) +
  scale_x_continuous(breaks = seq(0.5,2.5,0.25)) +
  scale_y_continuous(breaks = seq(0.1,0.25,0.05),limits=c(0.1,0.25)) +
  theme_bw() +
  theme(plot.title = element_text(hjust = 0.5),
        axis.title.y = element_text(size = 8),
        panel.grid = element_blank(),
        plot.margin=unit(c(0, 0, 0, 0),'cm'))


ggarrange(p1,p2,common.legend = TRUE, legend = 'bottom')
ggsave(filename = 'P3.pdf', path = 'D:\\xingj\\Documents\\CAR\\pic', height = 4, width = 6.5)


sourceCpp('CAR_cpp.cpp')
rcpp_sym_ratio(c(1,2,5),c(0.2,0.3,0.5))






rcpp_loop(5000,500,4,2,3,1,rep(1/16,16),c(0.1,0.4,0.5),c(0.02,0.2,0.78),wo = 0.2,wm = c(0.25,0.25),ws = 0.3,real_data)

rcpp_loop(5000,500,4,2,3,2,rep(1/16,16),c(0.1,0.4,0.5),c(0.02,0.2,0.78),wo = 0.2,wm = c(0.25,0.25),ws = 0.3,real_data)

rcpp_loop(5000,500,4,2,3,3,rep(1/16,16),c(0.1,0.4,0.5),c(0.02,0.2,0.78),wo = 0.2,wm = c(0.25,0.25),ws = 0.3,real_data)



rcpp_multinom(4,c(0.2,0.8))
```
